臺灣高等法院刑事判決　　　　　　　　　　　　　　九十年度上訴字第二三五號
　　上　訴　人
　　即　被　告　戊○○
　　　　　　　　壬　○
　　共　　　同
　　選任辯護人　蔡明熙
　　上　訴　人
　　即　被　告　己○○
右上訴人因詐欺案件，不服臺灣板橋地方法院九十年度訴字第六七號，中華民國九十
年五月十六日第一審判決（起訴案號：臺灣板橋地方法院檢察署八十九年度偵字第二
一一三九、二一一四０號）提起上訴，本院判決如左：
    主  文
原判決撤銷。
戊○○共同常業詐欺，累犯，處有期徒刑參年，併科罰金壹拾萬元，罰金如易服勞役
以罰金總額與陸個月之日數比例折算，並應於刑之執行完畢後令入勞動場所強制工作
貳年。
壬○、己○○均無罪。
    事  實
一、戊○○於民國八十三年間因施用毒品案，經臺灣彰化地方法院判處有期徒刑三年
    十月確定，嗣於八十七年五月十八日執行完畢，竟不知悔改。戊○○與庚○○（
    偽稱辛○○）、李德正（另由檢察官偵查）及不詳姓名住址之某後台老闆等人，
    共同基於意圖為自己不法所有之犯意聯絡，於八十八年十二月間，虛設「祺麟企
    業有限公司」（以下簡稱祺麟公司）之詐騙集團，並恃此營生，以之為常業，其
    等以台北縣板橋市○○路一四六號二樓作為總公司辦公室，又以台北縣中和市○○街八六巷九號一樓「春日行」及台北縣土城市○○路四四巷二十號作為收貨及
    冷凍肉品廠房，某後台老闆先以庚○○照片貼在「辛○○」之身分證後加以影印
    ，與庚○○共同變造「辛○○」身分證，繼而申請開立台北國際商業銀行員山分
    行帳號000000000號帳戶、萬泰商業銀行土城分行帳號000000000號帳戶、上海商
    業儲蓄銀行土城分行帳號20769號帳戶、中央信託局板新分行帳號000000000號帳
    戶、板信商業銀行文化分行帳號 0000000號帳戶等銀行之支票帳戶，作為向商家
    詐騙貨物之用（庚○○部分由檢察官另行偵查），之後，推由庚○○擔任祺麟公
    司董事長，李德正（另由檢察官偵查）擔任董事，戊○○擔任會計，並聘僱不知
    情之寅○○與丙○○為司機，又聘僱不知情之癸○○○、李太太、羅太太、蘇太
    太等人為洗雞工人，又聘僱不知情之冷凍庫員工阿欽及阿坤，先由戊○○（名片
    印為林惠姍）親自拜訪肉品商家建立關係，以現金及能兌現支票交易數次後，取
    得商家信任，再由戊○○、庚○○（對外佯稱辛○○）以電話訂貨方式，多次向
    周千惠經營之慶昌鴨場、丑○○經營之自強雞行、丁○○經營之鴨肉行、乙○○
    經營之阿水活海產店等商家訂購肉品，而交付不能兌現之發票人辛○○之支票予
    商家，以此方式，於八十八年十二月間起至八十九年三月六日止向丑○○詐得價
    值新台幣（下同）三百六十五萬一千九百八十元之雞肉，於八十九年二月十二日
    起至三月一日止向周千惠詐得價值七十三萬八千八百四十九元之鴨肉，於八十九
    年二月底向丁○○詐得價值二十五萬六千四百二十五元之鴨肉，於八十八年十二
    月底起至八十九年三月十七日止向乙○○詐得價值五十一萬四千多元之雞肉，得
手後，以低價轉賣予子○○、甲○○等人。嗣於八十九年三月間，因其等所交付
    支票陸續屆期不獲兌現，上開祺麟公司總公司辦公室及廠房均關閉無人，周千惠
    等商家始知受騙。
二、案經內政部警政署刑事警察局移送臺灣板橋地方法院檢察署檢察官偵查起訴。
    理  由
壹、被告戊○○部分：
一、訊據被告戊○○矢口否認有何犯行，辯稱：伊  乾爹壬○介紹伊去「辛○○」的
    公司上班，伊不知「辛○○」本名庚○○，伊的名片「林惠姍」是庚○○為伊印
    製，至於警方至伊住處搜獲庚○○的變造身分證影本三張，係因該處原為庚○○
    的住處，其僅受僱於祺麟公司擔任會計，與本案無關，對詐欺犯行並不知情云云
    。
    經查：
    （一）被告戊○○非僅擔任祺麟公司會計，而係積極參與公司事務，業據證人趙
          呂寶雲於原審調查時證稱：伊在土城市○○路四四巷二十號工廠擔任洗雞
          肉工作，老闆姓陳，很少來店內，薪資是向會計戊○○領取的，平時由林
          慧珊負責店內事務，伊與其他員工均是向戊○○應徵此工作，薪資多少亦
          由戊○○告知，伊未見過壬○與己○○等語（見原審九十年三月十三日訊
          問筆錄），核與證人丙○○於原審調查時證稱，清洗工作都是由戊○○負
          責管理等語（見原審九十年四月六日訊問筆錄）相符。由此可知，戊○○
          除辦理會計事務外亦實際參與業務之經營。又被告迭於警訊、偵查及原審
          調查中陳稱：伊以姐林惠玲之帳戶作為祺麟公司客戶匯款之用，係因興鮮
          、朱全成與子○○有向公司買貨，故彼等會先將錢匯至該戶頭，伊再將錢
          領出予庚○○；另陳曾拜託伊代墊工人薪資，所以會由廠商貨款裡扣除（
          見偵字第二一一三九號卷第四六頁以下、八十九年十一月六日偵訊筆錄、
          原審九十年四月二十七日審判筆錄），共同被告庚○○亦於原審調查時自
          承，確實有請被告戊○○先墊洗雞工人薪資（見原審九十年四月二十七日
          審判筆錄），倘被告果如其所言僅係擔任會計職務，則除公司會計相關事
          項外，其他事務應不得參與，縱公司財務一時無法支付工人薪資，亦應由
          職位較高之董事或經理籌措支應，豈會由僅具會計身分之被告先行墊付，
          甚至提供其姐之帳戶作為祺麟公司客戶之用，顯見被告確係積極參與公司
          事務，其辯稱僅受僱於祺麟公司擔任會計，與本案無關云云，洵無足採。
  （二）右揭詐欺事實，業據被害人周千惠、丁○○、丑○○、乙○○於警訊、偵
          查原審及本院調查時指訴綦詳。其中被害人乙○○指訴：被告戊○○於八
          十八年十二月間透過朋友介紹認識伊，伊遂至祺麟公司的板橋市○○路辦
          公室確認公司存在，始放心與祺麟公司交易，初始戊○○親自來訂貨並以
          支票付款，支票初始均兌現，但後來所開立的支票卻都退票，：：林展元
          亦曾至伊公司以祺麟公司名義訂貨，事後由戊○○拿支票付款給伊，伊公
          司於八十八年十二月底起至八十九年三月十七日止與祺麟公司交易，共損
          失五十一萬四千多元（見偵字第一三七三號卷第八八頁以下），其亦於本
          院調查時稱，祺麟公司尚欠其五十多萬元等語（見本院九十年十月五日訊
          問筆錄），並提出多紙訂貨估價單影本附偵查卷可參。其中被害人周千惠
          指訴：辛○○第一次打電話向伊訂貨，伊至中和市春日行查看，現場有二
          個看板，分別是「春日行」及「祺麟公司」，辛○○與伊洽談時，旁邊尚
          有二個男子坐在旁邊，後來鴨肉送至辛○○指定的冷凍庫，祺麟公司就開
          票給伊的司機帶回，後來辛○○與戊○○均多次打電話向伊及伊丈夫訂貨
          等語（見原審二月十三日筆錄、四月二十四日筆錄）。其中被害人丁○○
          指訴：祺麟公司於八十九年三月十日左右，有一位自稱郭金旺的人先打電
          話來與伊接洽訂貨，：：，郭金旺說祺麟公司老闆很有錢，可付現金，伊
          遂去參觀祺麟公司，辦公室很大且剛開幕，伊當時認為應該不會倒，就同
          意送貨至土城市○○路的工廠，遇見戊○○，第二次就由戊○○打電話來
          叫貨，伊第二次又送貨去土城市○○路工廠，由戊○○簽收，辛○○開票
          付款，但事後都跳票，：：伊送貨二次，分別價值十萬一千一百二十五元
          、十五萬五千三百元，祺麟公司向伊買鴨翅膀每公斤一百一十元，但伊後
          來追查祺麟公司的下游廠商子○○，發現子○○向祺麟公司購買鴨翅膀僅
          每公斤七十元，顯見被告以低於進貨價格轉賣出去，故意詐欺等語（見偵
          字第一三七三號卷第五九頁及原審四月六日筆錄），伊亦於本院調查時稱
          ：是他們的外務郭金旺來買，交給伊辛○○的短期支票兩張共二十多萬元
          ，都沒有兌現。第二次送貨由戊○○簽收，辛○○開票付款（見本院九十
          年十二月二十一日訊問筆錄）。並提出不獲兌現之支票影本多紙附偵查卷
          可參。其中被害人丑○○於警訊中指訴：戊○○先於八十八年十月間至台
          北市家禽市場探聽行情並與各雞行老闆建立關係，之後戊○○就以現金向
          各雞行買貨，大約以現金付二、三次後，就改以支票付款，前二、三次的
          支票尚能兌現，但後來就退票，祺麟公司是於八十八年十二月至八十九年
          三月六日陸續前往伊的台北市家禽市場向伊訂貨，戊○○交付伊的六張支
          票均退票，伊共損失三百六十五萬一千九百八十元等語（見偵字第二一一
          四０號卷第十四頁以下），其亦於本院調查時稱，從八十八年十二月開始
          由戊○○購買，第一次用現金，然後用支票，都沒有兌現，每次都是林慧
          珊來買，她每天買，支票有時是戊○○帶來給我，有時是其至公司結帳時
          拿的：：，支票尚未到期，他們就跑路了，所以支票都退票，共被騙三百
          六十五萬一千九百八十元（見本院九十年十二月二十一日訊問筆錄）。而
          證人胡志卿（慶昌鴨場的司機）於警訊中證稱：八十九年二月間共有七次
          ，自稱祺麟公司負責人的辛○○打電話來訂貨，伊先後七次送貨至中和市
          ○○街八六巷九號一樓及土城市○○路四四巷二十號廠房，辛○○先後開
          立七張支票給伊，但均退票，後來八十九年三月四日，伊的朋友「老三」
          打電話介紹客戶戊○○，戊○○就打電話來訂貨，要求送至五股鄉的海珍
          冷凍公司，由子○○出面接貨，後來戊○○亦出面點清並交付支票一張，
          但隔天支票亦退票等語（見偵字第二一一三九號卷第十六頁以下）。由上
          述可知，被告戊○○確係參與詐欺訂貨及給付支票行為，其辯稱對詐欺犯
          行並不知情云云，為臨案卸責之詞，洵無足採。
    （三）又被告戊○○於警訊中自承：伊目前住的房屋板橋市○○路二０二巷二一
          弄一之三號是壬○的小老婆陳雪芳提供伊居住，該處由警方搜出偽造的陳
          建創身分證影本是以前就留下來的，警方另外在該處搜獲伊使用伊姐林惠
          玲的存摺二本及印章二枚，伊至祺麟公司上班是伊乾爹壬○介紹伊去的，
          祺麟公司地址原在板橋市○○路○段一四六號二樓，後又於土城市○○路
          四四巷二十號增設廠房，祺麟公司負責人是辛○○（即庚○○），：：，
          ，伊自己在公司負責訂貨、會計、收帳、銀行轉匯、清掃等工作，伊與林
          展元先於八十九年二月份起陸續親自至台北市環南市場訂貨，第一次交易
          皆以現金付款，後來交付支票，初始支票均有兌現，後來就以電話訂貨，
          叫雞行的人將貨送至土城市○○路的工廠冷凍，雞行的人再來板橋市○○
          路的公司請款，如果辛○○在場就會直接開票給付雞行，如果辛○○不在
          ，伊就將已事先蓋妥印章的支票填妥金額後交付雞行，另外伊亦曾以公司
          及辛○○名義向彰化的慶昌鴨場訂貨，由鴨場的司機將貨送至五股的海珍
          冷凍公司，因為下游的子○○要那批貨，伊就將該批貨直接轉賣給子○○
          ，這批貨的付款方式是伊以辛○○預先蓋妥印章的支票，填妥金額後交付
          慶昌鴨場的司機，祺麟公司所買進的雞鴨肉品，部分是轉賣給子○○及朱
          學成等語。再參以證人子○○於原審調查時證稱：己○○向戊○○推薦伊
          ，之後戊○○就來找伊，表示有很多雞鴨肉要轉賣給伊，伊遂自八十九年
          二月間向祺麟公司買進雞鴨肉品，伊係以每公斤七十五元向戊○○買鴨翅
          ，以每隻八十元或八十五元向戊○○買全雞，伊亦發覺這個價錢太低，曾
          打電話問慶昌鴨場為何賣較貴等語（見原審九十年四月二十七日審判筆錄
          ），伊於本院調查時復為如上陳述（見本院九十年十二月二十一日訊問筆
          錄）。從而，依上開被害人等指訴、證人證詞暨被告之陳述足證被告林慧
          珊先親自拜訪肉品商家建立關係，嗣以現金及能兌現支票交易數次後，取
          得商家信任，再由戊○○、庚○○（對外佯稱辛○○）以電話訂貨方式，
          多次向被害人商家訂購肉品，而交付不能兌現之發票人辛○○之支票予渠
          等，以此方式，向丑○○詐得價值三百六十五萬一千九百八十元之雞肉，
          向周千惠詐得價值七十三萬八千八百四十九元之鴨肉，向丁○○詐得價值
          二十五萬六千四百二十五元之鴨肉，向乙○○詐得價值五十一萬四千多元
          之雞肉，得手後，以低價轉賣予子○○、甲○○等人。準此可知，被告林
          慧珊主觀上有不法所有之意圖，客觀上有施用詐術，使被害人等陷於錯誤
          而為財產上之處分之犯行甚明。
    （四）至同案被告庚○○辯稱伊在本案僅係人頭，後台老闆才是實際負責人，後
          台老闆每月給其六萬元薪資，公司訂貨由後台老闆負責，由其係依後台老
          闆指示訂貨，印章、支票、存摺及金融卡均由後台老闆保管，其無權使用
          云云。然查，被告庚○○先於原審審判時陳稱，後台老闆約有三位，二位
          約五十餘歲，一位約四十餘歲，主要的後台老闆是一位姓李的人，他大約
          五十餘歲，當初伊是在咖啡廳認識那位姓李的後台老闆，其他的後台老闆
          對於肉品行業比較內行，他們知道那裡可以叫貨，都是由他們決定如何叫
          貨，因為伊對肉品行業是外行，不知如何去向廠商報價叫貨，工廠的洗雞
          肉工人是後台老闆及戊○○找來的（見原審九十年四月二十七日審判筆錄
          ）云云，嗣於本院調查時改稱，實際負責人是「二瞥」，其不知「二瞥」
          真實姓名。訂貨等公司業務都是「二瞥」教其的，「二瞥」把事情聯絡好
          後告訴被告，其再叫戊○○去做云云（見本院九十年十月五日、九十一年
          二月二十二日訊問筆錄），則後台老闆究竟為三人或一人？主要負責人是
          姓李的人或「二瞥」？所謂之後台老闆是否經營公司業務？後台老闆如何
          指示共同被告庚○○經營業務？庚○○就此之陳述或前後歧異，或含糊其
  詞，甚或隻字不提，是其所言，非屬無疑。又姑不論後台老闆究為何者，
          庚○○業於本院調查時自承肉品賣價由其決定（見本院九十一年二月二十
          二日訊問筆錄），亦於原審審判時陳稱其可決定有些公司員工之錄用（見
          原審九十年四月二十七日審判筆錄），雖於原審稱員工薪資由後台老闆先
          交給戊○○後，再由戊○○發給員工，然卻為戊○○否認，並稱係庚○○
          交予伊（見本院九十一年二月二十二日訊問筆錄），再參以證人陳思亮（
          會計師）於原審調查時證稱：祺麟公司打電話來伊事務所表示要辦理公司
          變更登記，伊至祺麟公司後，辛○○拿出資料給伊辦，後來辦妥後，伊去
          請款，就發現祺麟公司關門了，伊之前去過祺麟公司四次，都與辛○○接
          洽等語（見原審九十年四月二十七日審判筆錄）及證人林源瑞（房東）於
          警訊中證稱：辛○○向伊租賃土城市○○路四四巷二十號廠房，簽約時有
          見到辛○○及戊○○等語（見偵字第二一一三九號卷第十三頁）。顯見共
          同被告庚○○有權決定肉品賣價、員工是否錄取及交付薪資予戊○○，再
          由戊○○發給員工，而公司變更登記之辦理、租賃廠房，皆由其與會計師
          接洽或與房東簽約，準此，庚○○係公司之實際經營者，應堪認定。
          是其辯稱係人頭云云，顯係臨案卸責之詞，要無可採。本案被告戊○○與
          庚○○、董事李德正及不詳姓名住址之某後台老闆，均實際參與公司業務
          ，共同基於不法所有之意圖，由戊○○、庚○○分別向被害人商家詐欺訂
          貨，再由戊○○給付不能兌現支票予被害人商家，顯見渠等就本件犯行具
          有犯意聯絡及行為分擔至明。
    （五）此外，並有被告戊○○住處查獲之姐（林惠玲之存摺二本、庚○○變造之
          辛○○身分證影本三紙扣案，及壬○住處查獲之辛○○造簽立之房屋租賃
          契約書影本一本、辛○○之中央信託局存摺一本、辛○○之中央信託局金
          融卡一張、辛○○大頭照五張、變造之辛○○身分證影本四張扣案可證（
          見偵字第一三七三號卷內之搜索扣押證明筆錄）。
    （六）綜上所述，被告所辯乃事後飾卸之詞，不足採信，本件事證業臻明確，被
          告犯行洵堪認定。
二、核被告戊○○以詐欺為常業，係犯刑法第三百四十條之常業詐欺罪。被告與庚○○、李德正及不詳姓名年籍之後台老闆間就前開犯行，有犯意聯絡與行為分擔，
    共同正犯。又被告戊○○於八十三年間因施用毒品案，經彰化地方法院判處有期
    徒刑三年十月確定，嗣於八十七年五月十八日執行完畢，有臺灣高等法院檢察署
    刑案紀錄簡覆表一件在卷可按，其於五年內再犯本件有期徒刑以上之罪，為累犯
    ，應依法加重其刑。
三、原審據以論罪科刑，固非無見。惟查：原判決認定本件係被告戊○○與庚○○、
    壬○、己○○、李德正及不詳姓名住址之某後台老闆共同謀議詐欺，然壬○、高
    並非本案共犯（詳如後述），其事實認定，尚有未合。被告戊○○上訴意旨，否
    認有詐欺之犯行，雖無足取，然原判決既有如上可議之處，自應由本院將原判決
    撤銷改判。爰審酌被告常業詐欺之動機、目的、手段，生活狀況、智識程度，及
    行騙被害人造成市場經濟交易混亂危險，犯後態度等一切情狀，量處如主文所示
    之刑及併科罰金十萬元，並諭知易服勞役之折算標準。末查，被告以籌組公司之
    方式，先以現金與商家交易，取得商家信任後，再以不能兌現之支票與商家交易
    ，造成商家重大損失，顯有犯罪習慣，本院認非施以強制工作之處分不足以矯正
    其惡習，爰依刑法第九十條第一項宣告應於刑之執行完畢後強制工作二年，以資
    矯正。
貳、壬○、己○○部分
一、公訴意旨略以：戊○○、壬○、己○○明知庚○○偽稱「辛○○」，虛設「祺麟
    企業有限公司」，竟共同基於為自己不法所有之意圖聯絡，加入祺麟企業有限公
    司，由壬○、己○○、李德正擔任董事，己○○並偽稱郭金旺，負責向商家採購
    豬肉、鴨肉、雞肉、海鮮等食品之業務，戊○○除負責向商家採購食品外，亦負
    責報帳業務，皆恃以為生。庚○○、戊○○、壬○、己○○、李德正等人於八十
    八年十二月起至八十九年三月日止，分別多次向丑○○詐得價值新台幣（以下同
    ）三百六十五萬一千九百八十元之雞肉，於八十九年二月十二日起至三月一日止
    向周千惠詐得價值七十三萬八千八百四十九元之鴨肉，於八十九年二月底向丁○○詐得價值二十五萬六千四百二十五元之鴨肉，於八十八年十二月底起至八十九
    年三月十七日止向乙○○詐得價值五十一萬四千多元之雞肉，並分別交付不能兌
    現之支票二紙、三紙、二紙以支付貨款。因認被告壬○、己○○均犯刑法第三百
    四十條之常業詐欺罪云云。
二、按犯罪事實應依證據認定之，無證據不得推定其犯罪事實。又不能證明被告犯罪
    者，應諭知無罪之判決，刑事訴訟法第一百五十四條、第三百零一條第一項分別
    定有明文。又事實之認定，應憑證據，如未能發現相當證據，或證據不足以證明
    ，自不能以推測或擬制之方法，為裁判基礎，最高法院四十年台上字第八六號著
    有判例可資參照；且認定犯罪事實所憑之證據，雖不以直接證據為限，間接證據
    亦包括在內，然而無論直接證據或間接證據，其為訴訟上之證明，須於通常一般
    之人均不致有所懷疑，而得確信其為真實之程度者，始得據為有罪之認定，倘其
    證明尚未達到此一程度，而有合理之懷疑存在而無從使事實審法院得有罪之確信
    時，即應由法院為諭知被告無罪之判決，最高法院七十六年台上字第四九八六號
    亦著有判例足參。次按刑法上之共同正犯，以有犯意連絡及行為分擔為要件。所
    謂犯意連絡乃指以自己共同犯罪之意思而參與犯罪或謀議，故而共同正犯之行為
    人必先具有共同犯罪之「認識」而後方有犯意連絡可言。
三、查本件公訴人認被告壬○、己○○係常業詐欺罪之共犯，無非係以告訴人周千惠
    、丁○○及被害人丑○○之指訴，證人寅○○證詞，復有警方在壬○處所搜獲之
    庚○○房屋租賃契約書影本、中央信託局存摺及金融卡等物為其論據。惟訊據被
  告壬○、己○○，均堅決否認有何公訴人所指之犯罪事實，壬○辯稱：伊係祺麟
    公司客戶，並無加入祺麟公司，參與詐欺犯行，警方在伊住處查獲之庚○○租賃
    契約書影本及戶名「辛○○」之中央信託局存摺一本及金融卡一張等物，係庚○○某日將之置於牛皮紙袋內請伊保管云云。被告己○○辯稱：伊係祺麟公司之客
    戶，並無加入祺麟公司參與詐欺犯行，伊與寅○○曾有嫌隙，寅○○係挾怨報復
    始稱伊是祺麟公司董事，並說伊偽稱郭金旺云云。
四、經查：
    （一）告訴人周千惠係指訴被告戊○○、庚○○之詐欺犯行，其於原審調查時已
          明確說明己○○曾以侑昇公司名義向伊訂貨，不是以祺麟公司名義訂貨等
          語（見原審九十年四月二十四日訊問筆錄）。而丁○○與丑○○皆於本院
          當場指認並稱，渠等不認識壬○與己○○（見本院九十年十二月二十一日
          訊問筆錄）。再參以庚○○於本院調查時稱己○○是向其買東西認識的，
          沒有在公司任職，壬○是因開餐廳，向其買貨，亦非公司董事（見本院九
          十一年二月二十二日訊問筆錄），其於原審調查時亦稱壬○與己○○均是
          公司客戶，有時因公司人手不足，壬○就會自己至公司載貨等語（見原審
          九十年四月二十七日訊問筆錄）。被告戊○○也稱，壬○、己○○不是祺
          麟公司的人，他們是向其買貨，並非董事等語（見本院九十一年二月二十
          二日訊問筆錄），另證人丙○○即祺麟公司職員於原審證稱壬○與己○○
          只是公司客戶，有時公司送貨來不及時，壬○就會自己至公司搬貨等語（
          見原審九十年四月六日訊問筆錄），證人子○○於本院調查時亦證稱，高
          李德非祺麟公司的人（見本院九十年十月五日訊問筆錄），復有己○○所
          提出侑昇企業有限公司與祺麟公司所訂之買賣合約書附卷可佐。足證壬○
          與己○○均係向祺麟公司買受肉品，即該公司之客戶，確非祺麟公司之董
          事。是渠等所辯係公司客戶，非董事云云，尚非虛妄應堪徵信。
    （二）寅○○業於本院調查時翻異前詞，改稱其不知己○○有否用郭金旺的名字
          云云（見本院九十一年二月二十二日訊問筆錄）。又庚○○於本院調查時
          稱，郭金旺與己○○是不同之二人（見本院九十年十月五日訊問筆錄），
          核與被告戊○○於本院調查時稱，己○○係公司客戶，不叫郭金旺等語相
          符（見本院九十年十月五日訊問筆錄）。益證，己○○確無偽稱其係郭金
          旺乙節，堪予採信。
    （三）至警方在壬○住處查獲之庚○○租賃契約書影本及戶名「辛○○」之中央
          信託局存摺一本及金融卡一張等物乙節，庚○○雖說詞反覆，先於原審稱
          其不清楚，是交給後台老闆的；嗣於本院調查時改稱，係其在壬○家中打
          牌時忘記帶走的（見原審九十年四月二十七日審判筆錄、本院九十年十月
          五日訊問筆錄），然如前所述，壬○確非祺麟公司之董事，而係該公司之
          客戶，自難以警方在壬○住處查獲上開物件，遽謂其有本案詐欺犯行。
五、綜上所述，本件既復查無任何積極證據足認被告壬○、己○○實際參與祺麟公司
    業務之經營而共犯公訴人所指之上述常業詐欺犯行，渠等與戊○○、庚○○等既
    無何犯意之聯絡及行為之分擔，揆諸前揭說明，本件不能證明被告壬○、己○○
    犯罪，自應為無罪之諭知。
六、原審未予詳酌而予被告壬○、己○○科刑之諭知，尚有未合。被告等上訴，均否
    認犯罪指摘原判決不當，為有理由，自應由本院將原判關於被告壬○、己○○部
    分撤銷，改諭知被告等無罪之判決。
據上論斷，應依刑事訴訟法刑事訴訟法第三百六十九條第一項前段段、第三百六十四
條、第三百零一條第一項、第二百九十九條第一項前段、刑法第二十八條、第三百四
十條、第四十七條、第四十二條第三項、第九十條第一項、罰金罰鍰提高標準條例第
一條前段第二條，判決如主文。
本案經檢察官李進誠到庭執行職務。
為
中    華    民    國    九十一    年      三        月        二十      日
                              臺灣高等法院刑事第八庭
                                  審判長法  官  陳  祐  治
                                        法  官  沈  宜  生
                                        法  官  楊  炳  禎
右正本證明與原本無異。
如不服本判決應於收受送達後十日內向本院提出上訴書狀，其未敘述上訴之理由者並
得於提起上訴後十日內向本院補提理由書（均須按他造當事人之人數附繕本）。
                                        書記官  廖  素  花
中    華    民    國    九十一    年      三        月        二十二    日
附錄：本判決論罪科刑法條全文
刑法第三百四十條
以犯第三百三十九條之罪為常業者，處一年以上七年以下有期徒刑，得併科五萬元以
下罰金。
刑法第三百三十九條
意圖為自己或第三人不法之所有，以詐術使人將本人或第三人之物交付者，處五年以
下有期徒刑、拘役或科或併科一千元以下罰金。
以前項方法得財產上不法之利益或使第三人得之者亦同。
前二項之未遂犯罰之。
